臺灣高等法院臺南分院刑事判決　　　　　96年度上訴字第92號
上　訴　人　臺灣雲林地方法院檢察署檢察官
被　　　告　甲○○
　　　　　　　　　　現於臺灣雲林第二監獄執行中
上列上訴人因被告違反毒品危害防制條例案件，不服臺灣雲林地
方法院九十五年度訴字第八一九號中華民國九十五年十一月三十
日第一審判決（起訴案號：臺灣雲林地方法院檢察署九十五年度
毒偵字第一三六六號），提起上訴，本院判決如下：
    主  文
原判決撤銷。
甲○○施用第一級毒品，處有期徒刑柒月。
    事  實
一、甲○○前因施用第一、二級毒品案件，經觀察勒戒後，認無
    繼續施用毒品傾向，於民國（下同）九十二年十二月三十日
    釋放，並由臺灣雲林地方法院檢察署檢察官，以九十二年毒
    偵字第七一六號不起訴處分。復因施用第一、二級毒品案件
    ，經臺灣雲林地方法院檢察署檢察官，於九十五年三月廿四
    日以九十五年毒偵字第四一六號提起公訴，甫經台灣雲林地
    方法院，於九十五年五月三十日以九十五年訴字第二三○號
    判處有期徒刑九月確定。
二、詎甲○○竟未戒除毒癮，五年內，又基於施用第一級毒品海
    洛因犯意，於九十五年七月廿六日下午五時三十分許，回溯
    七十二小時內，在雲林縣虎尾鎮○○○道路旁，以將毒品海
    洛因摻水置入針筒內注射血管方式，施用第一級毒品海洛因
    一次。嗣因詐欺及前案毒品執行案件遭通緝，於九十五年七
    月廿六日下午五時三十分許，在雲林縣斗六市保庄里建興廿
    八號前，為警緝獲，經警帶回採尿送驗，而檢出尿液中有嗎
    啡陽性反應，而查悉上情。
三、案經雲林縣警察局斗六分局報請台灣雲林地方法院檢察署檢
    察官偵查起訴
    理  由
甲、證據能力部分：
    本件經被告甲○○對上開施用毒品犯行，於本院上訴審當庭
    表示認罪，而以簡式審判程序加以審理，有本院九十六年一
    月廿五日審判筆錄在卷足憑，則依據刑事訴訟法第二百七十
    三條之二、同法第一百五十九條第二項規定，不適用傳聞法
    則有關限制證據能力相關規定，合先敘明。
乙、實體部分：
一、訊據被告甲○○對上揭事實坦承不諱，並有詮昕科技股份有
    限公司濫用藥物尿液檢驗報告在卷可佐，足認被告自白施用
    毒品犯行，核與事實相符。是被告犯行，事證明確，洵堪認
    定。又被告前因施用第一、二級毒品案件，經觀察勒戒後，
　　認無繼續施用毒品傾向，於九十二年十二月三十日釋放，並
　  由臺灣雲林地方法院檢察署檢察官，以九十二年毒偵緝字第
    七一六號不起訴處分確定，有該不起訴處分書在卷可憑。被
    告於觀察勒戒執行完畢釋放後，五年內，再犯毒品危害防制
    條例第十條之罪，依法自應追訴處罰。
二、又按被告或共犯之自白，不得作為有罪判決唯一證據，仍應
    調查其他必要證據，以察其是否與事實相符，刑事訴訟法第
    一百五十六條第二項定有明文。本件被告在九十五年七月廿
    六日為警緝獲，經採尿送驗結果，其尿液呈嗎啡陽性反應，
    固有濫用藥物尿液檢驗報告在卷可佐。然該檢驗報告，僅能
    佐證被告自白於九十五年七月廿六日下午五時三十分許，前
    七十二小時內，曾施用第一級毒品海洛因屬實，至被告在採
    尿前七十二小時以外時間，即自九十五年六月中旬某日至七
    月廿二日止施用海洛因行為，則已因逾人體代謝期間而無從
    證明。是被告甲○○施用第一級毒品犯行，本院認僅於九十
    五年七月廿六日下午五時三十分許，前七十二小時內，有施
    用毒品犯行一次。至被告自白於其他時間，亦有數次施用毒
    品犯行，則乏積極證據可佐，自難單憑被告自白，而認定其
    有多次施用毒品行為，併此敘明。
三、核被告所為，係犯毒品危害防制條例第十條第一項施用第一
    級毒品罪。被告持有第一級毒品行為，為施用第一級毒品行
    為所吸收，不另論罪。
四、原判決以被告自白有多次施用毒品犯行，而以集合犯對被告
    論處罪刑，固非無見。惟查：原判決在無其他積極證據足資
    佐證情形，遽依被告自白而逕認被告尚「自九十五年六月中
    旬某日至七月廿二日止，約每三天至一星期，有施用毒品一
    次，反覆、延續施用第一級毒品海洛因多次」云云。依前所
    述，核與刑事訴訟法第一百五十六條第二項：「被告自白，
    不得作為有罪判決之唯一證據」之規定有違。檢察官上訴意
    旨，指摘及此，為有理由，自應由本院將原判決撤銷改判。
    爰審酌被告前因施用毒品，經觀察勒戒後，猶犯相同罪行及
    施用毒品本質上為自戕行為，尚未嚴重破壞社會秩序或侵害
    他人權益，暨被告犯後坦承犯行、態度良好、教育程度為國
    小畢業、家庭狀況等一切情狀，對被告量處有期徒刑七月，
    以資懲儆。
五、至公訴意旨謂：被告甲○○於九十五年七月廿六日下午五時
    三十分許採尿前七十二小時以外時間，即自九十五年六月中
    旬某日至七月廿二日止，尚有多次施用海洛因行為。依上所
    述，此部分犯行因缺乏積極證據足資佐證，本應為無罪諭知
    ，然起訴書認該部分施用毒品犯行與上開有罪判決部分，有
    集合犯關係，為包括一罪，爰不另為無罪諭知，併此敘明。
據上論斷，應依刑事訴訟法第三百六十九條第一項前段、第三百
六十四條、第二百九十九條第一項前段，毒品危害防制條例第十
條第一項，判決如主文。
本案經檢察官楊治宇到庭執行職務。
中　　華　　民　　國　　96　　年　　1 　　月　　31　　日
                  刑事第六庭    審判長法　官  蔡崇義
                                      法　官  杭起鶴
                                      法　官  董武全
以上正本證明與原本無異。
如不服本判決，應於收受本判決後十日內向本院提出上訴書狀。
其未敘述上訴理由者並得於提起上訴後十日內向本院補提理由書
狀（均須按他造當事人之人數附繕本）「切勿逕送上級法院」。
　　　　　　　　　　　　　　　　　　　書記官  許美惠
中　　華　　民　　國　　96　　年　　2 　　月　 　1　　日
附錄法條：
毒品危害防制條例第十條第一項：
施用第一級毒品者，處六月以上五年以下有期徒刑。
